【裁判字號】    98,易,602
【裁判日期】    981013
【裁判案由】    恐嚇
【裁判全文】
臺灣屏東地方法院刑事判決               98年度易字第602號
公  訴  人  臺灣屏東地方法院檢察署檢察官
被      告  甲○○
上列被告因恐嚇案件，經檢察官提起公訴（98年度偵字第1431號
），本院判決如下：
    主  文
甲○○以加害身體之事，恐嚇他人致生危害安全，累犯，處拘役
伍拾日，如易科罰金，以新臺幣壹仟元折算壹日。
    事  實
一、甲○○前曾於民國93年間因竊盜案件，經本院以94年度易字
    第46號判決判處有期徒刑7 月，並經臺灣高等法院高雄分院
    以94年度上易字第297 號判決駁回上訴而確定，甫於95年6
    月25日執行完畢。詎甲○○猶不知警惕，緣其友人張王秀花
    之子張明士所有之車牌號碼NF8-785 號重型機車已於98年1
    月25日售予乙○○，甲○○誤認該機車仍由張王秀花使用，
    且為免張王秀花酒後駕車，遂於98年2 月11日16時許，將原
    停放在位於屏東縣枋寮鄉○○路之枋寮醫院前之上開機車移
    至該院旁巷弄，迨於同日16時20分許，乙○○之母丙○○○
    經他人告知上開機車為甲○○移至巷弄，乃將該機車牽回枋
    寮醫院前，甲○○見狀即上前質問丙○○○為何將該機車牽
    回，並基於恐嚇危害安全之犯意，向丙○○○及隨後到場之
    乙○○出言恫嚇稱：「幹你娘，小心點，我要回去拿刀砍妳
    們」等語，使丙○○○、乙○○心生畏懼，致生危害於丙○○○、乙○○之身體安全。
二、案經丙○○○、乙○○訴由屏東縣政府警察局枋寮分局報請
    臺灣屏東地方法院檢察署檢察官偵查起訴。
    理  由
一、按被告以外之人於偵查中向檢察官所為之陳述，除顯有不可
    信之情況外，得為證據，刑事訴訟法第159 條之1 第2 項定
    有明文，本件證人即告訴人丙○○○、乙○○於偵查中向檢
    察官所為之陳述，雖屬傳聞證據，惟現階段刑事訴訟法規定
    ，檢察官代表國家偵查犯罪、實施公訴，依法有訊問被告、
    證人及鑑定人之權，實務運作時，檢察官於偵查中向被告以
    外之人所取得之陳述，原則上均能遵守法律規定，不致違法
    取供，其可信度極高，且被告甲○○並未提出有何顯不可信
    之情形，是證人丙○○○、乙○○於偵查中之證言，自得為
    證據。又證人丙○○○、乙○○於警詢時之證述，其性質雖
    亦屬傳聞證據，且查無符合刑事訴訟法第159 條之1 至之4
    之情形，惟渠等所為之上開證述，業經本院於審判程序時予
    以提示並告以要旨，且各經檢察官、被告表示意見，當事人
    已知上述筆錄乃傳聞證據，均未於言詞辯論終結前對該筆錄
    內容異議，本院審酌該書面陳述作成之情況，未見有何不適
    當之情形，故其所為之上開證述，依刑事訴訟法第159 條之
    5 之規定，得為證據。
二、訊據被告甲○○固坦承於上揭時地與丙○○○、乙○○因上
    開機車發生爭執之事實，惟矢口否認有為恐嚇之犯行，辯稱
    ：不知道張王秀花把上開機車賣掉，伊為了不讓張王秀花酒
    後駕車才將機車牽至巷弄，伊未恐嚇丙○○○、乙○○云云
    。經查，上揭被告甲○○於98年2 月11日16時20分許，在位
    於屏東縣枋寮鄉○○路之枋寮醫院前恐嚇丙○○○、乙○○
    之事實，業據證人丙○○○於偵查中結證稱：在枋寮醫院旁
    邊的巷子內被被告恐嚇，他把機車牽到巷子，有人跟伊講，
    伊就過去牽，被告剛好從巷子外面走過來，就一直罵伊「幹
    你娘」，在枋寮醫院前面被告罵伊及伊女兒（即乙○○）「
    幹你娘」，並說要拿刀砍渠等，渠等會害怕等語（見偵卷第
    17頁），及證人乙○○於偵查中結證稱：被告於98年2 月11
    日16時20分在枋寮醫院前面恐嚇，他把機車牽走後，伊媽媽
    （即丙○○○）先被恐嚇，伊出來後看到他們在那裡吵架，
    伊才過去，被告就罵伊「幹你娘」，並叫伊小心點，他要回
    去拿刀砍渠等，伊當時會害怕，他罵伊時，伊媽媽也在場，
    被告是罵渠2 人等語（見偵卷第16、17頁），互核相符，並
    與證人丙○○○、乙○○於警詢時所證一致，且被告已自承
    曾將乙○○所購得之上開機車自枋寮醫院前移至該院旁巷弄
    等語，乙○○亦因此而對被告提出竊盜告訴（見警卷第13頁
    ），足認被告與丙○○○、乙○○確因上開機車發生爭執，
    是證人丙○○○、乙○○所述信而有徵，應與事實相符而可
    採信，被告所辯係屬卸責之詞，自不足採。
三、核被告甲○○所為，係犯刑法第305 條之恐嚇危害安全罪。
    被告以一恐嚇行為侵害丙○○○、乙○○之法益，係一行為
    觸犯上開2 罪名，為想像競合犯，應從一重處斷。被告前有
    如事實欄所示論罪科刑及執行之前科，並於95年6 月25日縮
    刑期滿執行完畢等情，有臺灣高等法院被告前案紀錄表1 份
    在卷可稽，其於受徒刑之執行完畢，5 年以內故意再犯本件
    有期徒刑以上之罪，為累犯，應依刑法第47條第1 項之規定
    加重其刑。爰審酌被告僅因細故即出言恐嚇，對告訴人丙○○○、乙○○之心裡上造成一定程度之傷害，惟念及被告僅
    逞口舌之快，未為具體之侵害行為，所生危害尚屬輕微，及
    其犯罪之動機、目的、手段等一切情狀，量處如主文所示之
    刑，並諭知易科罰金之折算標準，以資懲儆。
據上論斷，應依刑事訴訟第299 條第1 項前段，刑法第305 條、
、第55條、第47條第1 項、第41條第1 項前段，刑法施行法第1
條之1 ，判決如主文。
本案經檢察官任亭到庭執行職務。
中    華    民    國    98    年    10    月    13    日
                  刑事第五庭    法  官  林家聖
以上正本證明與原本無異。
如不服本判決應於收受判決後10日內向本院提出上訴書狀，並應
敘述具體理由；其未敘述上訴理由者，應於上訴期間屆滿後20日
內向本院補提理由書（均須按他造當事人之人數附繕本）「切勿
逕送上級法院」。
中    華    民    國    98    年    10    月    13    日
                                書記官  陳蓉柔
附錄本案論罪科刑法條全文：
刑法第305條：
以加害生命、身體、自由、名譽、財產之事，恐嚇他人致生危害
於安全者，處2 年以下有期徒刑、拘役或300 元以下罰金。


司法院資訊處製作；財團法人民間司法改革基金會備份。
